臺灣苗栗地方法院宣示判決筆錄　　　　100 年度訴緝字第13號
公　訴　人　臺灣苗栗地方法院檢察署檢察官
被　　　告　劉正賢
指定辯護人　本院公設辯護人　蔡文亮
上列被告因竊盜等案件（起訴案號：99年度偵字第2117號），本
院於中華民國100 年5 月12日下午4 時，在本院第二法庭宣示判
決，出席職員如下：
　　　　　　　　　　　法　官　林信旭
　　　　　　　　　　　書記官　黃雅琦
　　　　　　　　　　　通　譯　邱士豪
法官起立朗讀判決主文、犯罪事實要旨、處罰條文、附記事項，
及告以上訴限制、期間並提出上訴狀之法院，且諭知記載其內容
：
一、主  文：
    劉正賢竊盜，累犯，處有期徒刑參月，如易科罰金以新台幣
    壹仟元折算壹日。又犯行使偽造私文書罪，累犯，柒罪，各
    處有期徒刑伍月，如易科罰金均以新台幣壹仟元折算壹日，
    起訴書附表項次1 、2 、3 、4 、5 、8 、9 簽帳單上偽造
    署名為「黃尹珈」之署押均沒收。主刑部分應執行有期徒刑
    貳年，如易科罰金以新台幣壹仟元折算壹日。
二、犯罪事實要旨：如後附起訴書所載。
三、處罰條文：
    刑法第210條、第216條、第320條第1項、第339條第1項。
四、協商判決除有刑事訴訟法第455 條之4 第1 項第1 款於本訊
    問程序終結前，被告撤銷協商合意或檢察官撤回協商聲請者
    ；第2 款被告協商之意思非出於自由意志者；第4 款被告所
    犯之罪非第455 條之2 第1 項所定得以協商判決者；第6 款
    被告有其他較重之裁判上一罪之犯罪事實者；第7 款法院認
    應諭知免刑或免訴、不受理者情形之一，及違反同條第2 項
    「法院應於協商合意範圍內為判決；法院為協商判決所科之
    刑，以宣告緩刑或2 年以下有期徒刑、拘役或罰金為限」之
    規定者外，不得上訴。
五、如有前項得上訴之情形，若不服本件判決，得自收受判決筆
    錄送達之日起10日內，向本院提出上訴書狀，上訴於第二審
    法院。
中    華    民    國  100     年    5     月    12    日
                  台灣苗栗地方法院刑事第一庭
                            書記官  黃雅琦
                            法  官  林信旭
以上正本證明與原本無誤
                            書記官  黃雅琦
中    華    民    國   100    年    5     月    12    日
附錄：
臺灣苗栗地方法院檢察署檢察官起訴書
                                      99年度偵字第2117號
   被    告  劉正賢  男  24歲（民國○○年○○月○○日生）
                     住苗栗縣後龍鎮新民里9鄰東社94之2號
                     國民身分證統一編號：Ｚ000000000號
上列被告因竊盜等案件，業經偵查終結，認應提起公訴，茲將犯
罪事實及證據並所犯法條分敘如下：
          犯罪事實
一、劉正賢前因分別犯違反職役職責罪、竊盜罪、詐欺罪，經法
    院分別判處有期徒刑確定，嗣經減刑並定應執行刑為有期徒
    刑8 月確定，甫於民國98年5 月12日執行完畢。竟不知悔改
    ，於99年4 月4 日19時許，請其學姐黃尹珈駕車載其至苗栗
    縣竹南鎮找朋友，黃尹珈遂駕駛其所有之車號9869-RZ 號自
    用小客車搭載劉正賢至竹南，但劉正賢朋友不在，劉正賢又
    請黃尹珈駛至苗栗縣頭份鎮找另一名友人。劉正賢竟意圖為
    自己不法之所有，於同日22時20分許，車行至頭份鎮○○路
    與八德一路口，劉正賢藉口請黃尹珈下車至超商買飲料，黃
    尹珈遂下車進入超商購買，此時劉正賢乘黃尹珈之車鑰匙未
    拔下之機會，竊取該自用小客車（包括車內之皮包1 只、華
    南銀行VISA信用卡1 張、行動電話2 支、現金8 千餘元）得
    手供己使用。劉正賢另萌生行使偽造私文書及意圖為自己不
    法所有之犯意，於附表所示項次1 至5 、8 、9 之時、地，
    前往如附表所示之商店，向各該不知情之店員出示行使上揭
    黃尹珈所有之信用卡，而向各該不知情之店員施用詐術，佯
    裝其為合法持卡人，使各該不知情之店員因此陷於錯誤，認
    為係黃尹珈本人持卡消費，而將簽帳單交予劉正賢，由劉正
    賢在簽帳單上偽造黃尹珈署押，以此方式偽造用以表示黃尹
    珈確認如附表所示之消費金額無誤之簽帳單私文書後，交予
    各該不知情之店員行使核對，致各該不知情之店員均分別提
    供劉正賢所欲購買之商品及服務，足以生損害於黃尹珈、發
    卡銀行即華南銀行及如附表所示之特約商店對於信用卡持卡
    人身份核對之正確性。嗣因黃尹珈報警處理，於99年4 月10
    日23時10分許，劉正賢駕駛上開竊得之車號9869-RZ 號自用
    小客車行經新竹縣竹東鎮○○路○ 段197 號前，為警發現而
    加以逮捕。
二、案經黃尹珈訴由苗栗縣警察局苗栗分局報告偵辦。
         證據並所犯法條
一、訊據被告劉正賢對於上開犯罪事實均坦承不諱，並經告訴人
    黃尹珈於警詢時證述屬實，復有華南銀行爭議交易明細表1
    紙、贓物認領保管單1 紙、照片8 張附卷可稽，事證明確，
    被告罪嫌已堪認定。
二、按信用卡簽帳單係持卡人所簽署，用以證明所消費之金額，
    並同意依照信用卡使用規定，一經使用或訂購物品，均應按
    所示之全部金額，付款予發卡銀行之文書，故簽帳單之性質
    為私文書（最高法院91年度臺上字第4531號判決意旨參照）
    。是核被告所為，係犯竊盜罪、行使偽造私文書罪，又其就
    附表項次1 至4 、8 、9 部分，係犯刑法第339 條第1 項之
    詐欺取財罪，就附表項次5 部分，係犯刑法第339 條第2 項
    之詐欺得利罪。被告於簽帳單上偽造署押，用以偽造私文書
    後持以行使，其偽造署押之低度行為應為偽造私文書之高度
    行為所吸收，偽造私文書之低度行為應為行使之高度行為所
    吸收，均不另論罪。被告就行使該等信用卡簽帳單，向各該
    特約商店詐取財物或服務，而同時觸犯行使偽造私文書及詐
    欺取財、詐欺得利之罪名，為想像競合犯，請依刑法第55條
    規定，從一重之行使偽造私文書罪處斷。又被告所犯竊盜及
    7 次行使偽造私文書罪間，犯意各別，行為互異，請予分論
    併罰。其有犯罪事實欄所載之前科紀錄，有卷附刑案資料查
    註紀錄表可按，其受有期徒刑之執行完畢，5 年內故意再犯
    本件有期徒刑以上之罪，為累犯，請依刑法第47條第1 項規
    定，加重其刑。
三、依刑事訴訟法第251條第1項提起公訴。
      此    致
臺灣苗栗地方法院
中    華    民    國    99    年    4     月    21    日
                              檢察官  黃  智  勇
此正本證明與原本無異
中    華    民    國    99    年    4     月    27    日
                              書記官  邱  佩  嵐
附錄本案所犯法條全文
中華民國刑法第210條
（偽造變造私文書罪）
偽造、變造私文書，足以生損害於公眾或他人者，處5 年以下有
期徒刑。
中華民國刑法第216條
（行使偽造變造或登載不實之文書罪）
行使第210 條至第215 條之文書者，依偽造、變造文書或登載不
實事項或使登載不實事項之規定處斷。
中華民國刑法第320條第1項
（普通竊盜罪、竊佔罪）
意圖為自己或第三人不法之所有，而竊取他人之動產者，為竊盜
罪，處5 年以下有期徒刑、拘役或5 百元以下罰金。
中華民國刑法第339條
（普通詐欺罪）
意圖為自己或第三人不法之所有，以詐術使人將本人或第三人之
 物交付者，處 5 年以下有期徒刑、拘役或科或併科 1 千元以下
 罰金。
 以前項方法得財產上不法之利益或使第三人得之者，亦同。
 前二項之未遂犯罰之。